【裁判字號】    88,訴,2301
【裁判日期】    890317
【裁判案由】    偽造文書
【裁判全文】
臺灣高雄地方法院刑事判決                        八十八年度訴字第二三一號
    公  訴  人  臺灣高雄地方法院檢察署檢察官
    被      告  甲○○
    選任辯護人  施秉慧律師
                焦文城律師
                張清富律師
右列被告因偽造文書案件，經檢察官提起公訴（八十八年度偵字第九九五三號），本
院判決如左：
    主  文
甲○○無罪。
    理  由
一、公訴意旨略以：被告甲○○係高雄市○○○路一八八號四樓金滿憶視聽歌唱之實
    際負責人，於民國八十六年間，明知未僱用戴明芳在其公司工作，竟在其業務上
    製作之薪資表上，登載前揭戴明芳之薪資總額新臺幣（下同）二十二萬五千元，
    據以製作不實之扣繳憑單，並持以向稅捐機關申報稅捐，足以生損害於戴明芳及
    稅捐稽查之正確性，因認被告涉有刑法第二百十六條、第二百十條、第二百十五
    條之行使偽造私文書、業務上登載不實文書罪嫌。
二、本件公訴人認被告甲○○涉有右揭罪嫌，無非以被害人戴明芳之指述，並有扣繳
    憑單等在卷足憑，而被告亦坦承係上開視聽歌唱之負責人，為其論罪之依據。惟
    訊據被告堅決否認有何行使偽造私文書、業務上不實文書，持以申報稅捐之犯行
    ，辯稱：金滿憶視聽歌唱之停車場是外包給金生負責，由金生代僱泊車的小
    弟，泊車小弟之人數及薪資均依金生報給金滿憶視聽歌唱之資料，由金生轉
    發，並不清楚金生實際所僱用之人數及薪資，載明芳係依金生提供薪工卡之
    薪資資料，由會計黃婷盈交由會計師製作扣繳憑單以申報稅捐等語。
三、按犯罪事實應依證據認定之，無證據不得推定其犯罪事實；又不能證明被告犯罪
    者，應諭知無罪之判決，刑事訴訟法第一百五十四條、第三百零一條第一項分別
    定有明文。次按刑法第二百十六條、第二百十條、第二百十五條之行使偽造私文
    書、業務上登載不實文書罪名，須以行為人主觀上明知該私文書、業務上登載之
    文書內容出於偽造，仍持以行使者，始足當之。經查，戴明芳係由金生僱佣在
    金滿憶視聽歌唱廣場旁邊停車場任泊車小弟工作，不知道金生與金滿憶視聽歌
    唱廣場有何關係乙節，業據證人即被害人載明芳於本院八十八年十二月三十日到
    庭證述屬實。又本院於八十九年二月二十二日訊問證人金生上情時，金生係
    證稱：「有（僱請戴明芳），是金滿憶（視聽歌唱）外包泊車的工作給我，我再
    去僱請小弟來做泊車工作，我再將僱請的小弟資料提供給金滿憶去報帳，．．．
    」、「小弟負責泊車的工作，．．．，而員工的資料都是我提供的，金滿憶那邊
    並不知情，錯在我，．．．」、「公司（指金滿憶）方面是依據我報的資料去申
    報，公司亦不知道他（指戴明芳）是否在我這裡上班，．．．」各等語，核與證
    人即金滿憶視聽歌唱之會計黃婷盈於本院八十九年二月十日調查時證述：報稅工
    作都是會計師在做，戴明芳是在外包給金生停車場工作，伊薪工卡是依據金
    生所提供資料填寫的，該薪工卡於金生拿回來給公司核報時，就已蓋好了章等
    情相符，自堪採信，且益證被告上開所辯並非虛情。是被告雖為金滿憶視聽歌唱
    之負責人，惟對於其所僱泊車小弟之人數及薪資，均委由金生負責代僱，再依
    據金生提供戴明芳薪工卡之薪資資料，交由會計師憑以製作扣繳憑單，以申報
    稅捐，可見被告對於上開薪工卡及扣繳憑單之內容是否虛偽不實，並無所知，則
    其持上開薪工卡及扣繳憑單以申報稅捐，主觀上即欠缺行使偽造私文書、業務上
    登載不實文書之故意，尚難該當該等罪名之構成要件，自不得遽以各該罪相繩。
    此外，復查無其他證據足資證明被告有公訴人所指之右揭行使偽造私文書、業務
    上登載不實文書之犯行，被告犯罪尚屬不能證明，依法應諭知無罪之判決。
四、至證人金生是否涉犯刑法偽造文書罪嫌，應由公訴人另行偵查，附此敘明。
據上論斷，應依刑事訴訟法第三百零一條第一項判決如主文。
中      華      民      國      八十九    年    三      月    十七      日
                                  臺灣高雄地方法院刑事庭
                                      法  官  丁智慧
右正本證明與原本無異。
如不服本判決，應於送達後十日內，向本院提出上訴狀。
                                      書記官  陳朝宗
中      華      民      國      八十九    年    三      月    廿四      日


司法院資訊處製作；財團法人民間司法改革基金會備份。
